臺灣臺南地方法院臺南簡易庭民事判決
111年度南簡字第604號
原      告  新安東京海上產物保險股份有限公司台南分公司

法定代理人  曾淑惠
訴訟代理人  徐聖弦
            蔡志宏
被      告  吳明寶

上列當事人間請求侵權行為損害賠償事件，本院於民國111年6月
9日言詞辯論終結，判決如下：
    主      文
被告應給付原告新臺幣356,043元，及自民國111年3月30日起至
清償日止，按週年利率百分之5計算之利息。
原告其餘之訴駁回。
訴訟費用新臺幣8,700元，由被告負擔新臺幣8,000元，餘由原告
負擔。
本判決第一項得假執行。
    事實及理由
一、被告經合法通知，未於言詞辯論期日到場，核無民事訴訟法
    第386條所列各款情形，爰依原告之聲請，由其一造辯論而
    為判決。
二、原告主張：原告承保訴外人張雅惠所有車牌號碼000-0000號
    自用小客車（下稱系爭汽車）之車體損失險，被告於民國11
    0年3月30日16時38分許，駕駛車牌號碼0000-00號汽車，行
    經臺南市歸仁區台39線道路丁厝街附近時，因未注意車前狀
    況，且未與前車保持隨時得煞停之距離，撞及同向前方由訴
    外人許裕興駕駛之系爭汽車，致系爭汽車車體受損，原告已
    依保險契約給付系爭汽車修復費用新臺幣（下同）80萬元（
    零件669,560元、工資707,418元、烤漆59,692元），並依保
    險法第53條第1項規定取得代位求償權，爰依民法第191條之
    2規定，請求被告賠償上開損害。並聲明：被告應給付原告8
    0萬元，及自起訴狀繕本送達翌日起至清償日止，按週年利
    率百分之5計算之利息。
三、被告未於言詞辯論期日到場，亦未提出書狀為何聲明或陳述
    。
四、得心證之理由：
  (一)原告主張之上開事實，業據其提出系爭汽車行車執照、現
      場照片、道路交通事故當事人登記聯單、現場略圖、南都
      汽車股份有限公司LS臺南廠估價單、修復照片、電子發票
      證明聯等件影本為證（見本院調字卷第19至49頁），並經
      本院向臺南市政府警察局歸仁分局調取本件交通事故之調
      查資料（見本院調字卷第65至93頁），核閱其內道路交通
      事故現場圖、道路交通事故調查報告表、現場照片無訛，
      而被告於相當時期受合法通知，未於言詞辯論期日到庭，
      亦未以書狀為任何陳述，本院依據上開證據調查之結果，
      堪信原告主張為真實。
  (二)按汽車、機車或其他非依軌道行駛之動力車輛，在使用中
      加損害於他人者，駕駛人應賠償因此所生之損害。但於防
      止損害之發生，已盡相當之注意者，不在此限，民法第19
      1條之2定有明文。次按被保險人因保險人應負保險責任之
      損失發生，而對於第三人有損失賠償請求權者，保險人得
      於給付賠償金額後，代位行使被保險人對於第三人之請求
      權；但其所請求之數額，以不逾賠償金額為限，保險法第
      53條第1項亦定有明文。本件被告因未保持安全距離且未
      注意車前狀況之過失，致發生本件交通事故，造成原告所
      承保之系爭汽車損壞，原告已賠付系爭汽車之修復費用80
      萬元，已如前述，則原告自得於其給付之賠償金額範圍內
      ，代位被保險人向被告行使侵權行為損害賠償請求權。
  (三)再按依民法第196條請求賠償物被毀損所減少之價額，得
      以修復費用為估定之標準，但以必要者為限，如修理材料
      以新品換舊品，應予折舊（最高法院77年度第9次民事庭
      會議決議可資參考）。系爭汽車原估定之修復費用中，包
      含工資77,170元、烤漆65,111元、零件730,339元，合計
      為872,620元，經議價後以80萬元修復等情，有上開估價
      單、統一發票在卷可憑，是依比例計算後，系爭汽車修復
      費用80萬元中，工資應為70,748元，烤漆費用應為59,692
      元，零件費用應為669,560元（計算式：工資部分：800,0
      00元×77,170/872,620＝70,748元，元以下四捨五入，下同
      。烤漆部分：800,000元×65,111/872,620＝59,692元。零
      件部分：800,000元×730,339/872,620＝669,560元）；其
      中零件費用既係以新零件更換被毀損之舊零件，自應將折
      舊予以扣除，始為合理。依行政院所頒布固定資產耐用年
      數表暨固定資產折舊率表，汽車之耐用年數為5年，依定
      率遞減法之折舊率則千分之369，並以1年為計算單位，其
      使用期間未滿1年者，按實際使用之數相當於全年之比例
      計算之，不滿1月者，以1月計算之。查系爭汽車係107年1
      1月出廠，有該車之行車執照在卷可佐，自出廠至110年3
      月30日本件交通事故發生時，約已使用2年又5個月，依上
      開定率遞減法計算其折舊後零件之殘餘價值為225,603元
      【計算式：第1年折舊247,068元（669,560元×0.369＝247,
      068元），第2年折舊155,900元〔（669,560元－247,068元
      ）×0.369＝155,900元〕，第2年又5個月折舊40,989元〔（66
      9,560元－247,068元－155,900元）×0.369×5/12＝40,989元〕
      ，折舊之總額為443,957元（247,068元＋155,900元＋40,98
      9元＝443,957元），669,560元－443,957元＝225,603元】，
      故本件零件維修費用應計為225,603元；至非零件材料部
      分之烤漆部分59,692元、工資70,748元，則無需依資產耐
      用年限予以折舊。是系爭汽車因本件車禍事故受損，需支
      出之修復費用應為以356,043元論計（計算式：225,603元
      ＋59,692元＋70,748元＝356,043元）。
  (四)按給付無確定期限者，債務人於債權人得請求給付時，經
      其催告而未為給付，自受催告時起，負遲延責任；其經債
      權人起訴而送達訴狀，或依督促程序送達支付命令，或為
      其他相類之行為，與催告有同一之效力；又遲延之債務以
      支付金錢為標的者，債權人得請求依法定利率計算之遲延
      利息；而應付利息之債務，其利率未經約定，亦無法律可
      據者，週年利率為百分之5，民法第229條第2項、第233條
      第1項及第203條分別定有明文。查原告請求被告給付之前
      開金額，未定有給付之期限，則原告請求自起訴狀繕本送
      達被告之翌日即111年3月30日（見本院調字卷第101頁送
      達證書）起至清償日止，按週年利率百分之5計算之利息
      ，亦屬有據。
五、綜上所述，原告依保險法第53條第1項、民法第191條之2規
    定，請求被告給付356,043元，及自民國111年3月30日起至
    清償日止，按週年利率百分之5計算之利息，為有理由，應
    予准許；逾此範圍之請求，則無理由，應予駁回。　　　
六、按各當事人一部勝訴、一部敗訴者，其訴訟費用，由法院酌
    量情形，命兩造以比例分擔或命一造負擔，或命兩造各自負
    擔其支出之訴訟費用；法院為終局裁判時，應依職權為訴訟
    費用之裁判，民事訴訟法第79條、第87條第1項分別定有明
    文。查本件訴訟費用為8,700元（即第一審裁判費），本院
    審酌本件紛爭之起因、兩造之勝敗比例，確定訴訟費用之負
    擔如主文第三項所示。
七、本件係就民事訴訟法第427條規定適用簡易程序所為被告部
    分敗訴之判決，依同法第436條第2項準用第389條第1項第3
    款規定，應依職權宣告假執行。併依同法第392條第2項規定
    ，依職權宣告被告得預供相當金額之擔保而免為假執行。
八、據上論結，本件原告之訴為一部有理由、一部無理由，依民
    事訴訟法第436條第2項、第79條、第87條第1項、第385條第
    1項前段、第389條第1項第3款、第392條第2項，判決如主文
    。
中　　華　　民　　國　 111　　年　　 6　　月　　16　　日
                  臺南簡易庭  法　官　張玉萱
以上正本係照原本作成。
如不服本判決，應於送達後20日內，向本院提出上訴狀並表明上
訴理由，如於本判決宣示後送達前提起上訴者，應於判決送達後
20日內補提上訴理由書（須附繕本），如委任律師提起上訴者，
應一併繳納上訴審裁判費。
中　　華　　民　　國　　111 　年　　6 　　月　　16　　日
                              書記官  鄭伊汝